---
title: "PEC2_M2.851_20201"
author: "Víctor Morant y Aitor Jara"
date: '`r format(Sys.Date(),"%e de %B, %Y")`'
output: 
  html_document:
    toc: yes
    number_sections: yes
---

```{r setup, include=FALSE}
knitr::opts_chunk$set(echo = TRUE)
```

# Descripción del dataset. ¿Por qué es importante y qué pregunta/problema pretende  responder? 

El conjunto de datos del "Titanic" nos parece de especial relevancia, ya que blablabla.... y a su vez pretendemos responder a la pregunta blablabla

# Integración y selección de los datos de interés a analizar. 

Cargamos el conjunto de datos y además modificamos el tipo de algunos de los campos para los cuales creemos que es relevante hacerlo

```{r load_data}
library(readr)

data <- read_csv("train.csv", col_types = cols(Embarked = col_factor(levels = c("S", 
    "Q", "C")), PassengerId = col_integer(), 
    Pclass = col_factor(levels = c("1", "2", 
        "3")), Sex = col_factor(levels = c("male", 
        "female")), Survived = col_factor(levels = c("0", 
        "1"))))

View(data)
```

Visualizamos un resumen de los cambios

```{r}
str(data)
summary(data)
```

# Limpieza de los datos. 
## ¿Los datos contienen ceros o elementos vacíos? ¿Cómo gestionarías cada uno  de estos casos? 

```{r}
data_na<-colSums(is.na(data))
print(data_na)
barplot(data_na)
```

Reemplazamos los valores NA de la edad por la mediana

```{r}
df<-data
df$Age[is.na(df$Age)]<-median(data$Age,na.rm=TRUE)
print(colSums(is.na(df)))
```

Eliminamos los NA Embarked ya que no son estadísticamente significativos comparados con las 889 observaciones restantes

```{r}
library(dplyr)
df<-df %>% filter(!is.na(Embarked))
print(colSums(is.na(df)))
```

Cabin contiene 3/4 de valores faltantes, por lo que no sería prudente imputar todos esos valores. Obviaremos este atributo

```{r}
library(dplyr)
df$Cabin <- NULL
print(colSums(is.na(df)))
```

## Identificación y tratamiento de valores extremos. 

Visualizamos histogramas y gráficos de caja (box-plots) de las variables de tipo "double"

```{r Graphic Anlysis Extreme Values}
par(mfrow=c(1,2))
boxplot(data$Age, main="Age")
hist(data$Age, main="Age")

par(mfrow=c(1,2))
boxplot(data$Fare, main="Fare")
hist(data$Fare, main="Fare")

par(mfrow=c(1,2))
boxplot(data$SibSp, main="SibSp")
hist(data$SibSp, main="SibSp")

par(mfrow=c(1,2))
boxplot(data$Parch, main="Parch")
hist(data$Parch, main="Parch")
```
Hacemos contenedores nuevos con los valores de "Age", "Fare", "SibSp" y "Parch", deshaciendonos de los outliers

```{r}
library(ggplot2)
outlier_norm <- function(x){
   qntile <- quantile(x, probs=c(.25, .75))
   caps <- quantile(x, probs=c(.05, .95))
   H <- 1.5 * IQR(x, na.rm = T)
   x[x < (qntile[1] - H)] <- caps[1]
   x[x > (qntile[2] + H)] <- caps[2]
   return(x)
}

df$Age=outlier_norm(df$Age)
par(mfrow=c(1,2))
boxplot(df$Age, main="Age")
hist(df$Age, main="Age")

df$Fare=outlier_norm(df$Fare)
par(mfrow=c(1,2))
boxplot(df$Fare, main="Fare")
hist(df$Fare, main="Fare")

df$SibSp=outlier_norm(df$SibSp)
par(mfrow=c(1,2))
boxplot(df$SibSp, main="SibSp")
hist(df$SibSp, main="SibSp")

df$Parch=outlier_norm(df$Parch)
par(mfrow=c(1,2))
boxplot(df$Parch, main="Parch")
hist(df$Parch, main="Parch")

#table(data$Sex)
#table(data$Survived)
#warnings()
```
```{r}
#table(data$Sex)
#table(data$Survived)
warnings()
```

# Análisis de los datos. 
## Selección de los grupos de datos que se quieren analizar/comparar (planificación  de los análisis a aplicar). 

Aitor: Para predecir survived/no survived podemos hacer "N" grupos. Por ejemplo:
1- survived ~ sex + class
2- survived ~ sex

Pero yo lo decidiria despues del estudio de correlación (mira mas abajo), para hacer grupos que no tengan relacion entre si, o cuanta menos mejor.

Y luego se haria logistic regression. Para hacer logistic regression con un grupo se haría asi:

```{r}
modelo.logit <- glm(data = df, formula = Survived ~ Sex + Age + Pclass + Embarked, family = "binomial")
summary(modelo.logit)
```

## Comprobación de la normalidad y homogeneidad de la varianza. 

Aitor: Este es tal cual así

```{r}
par(mfrow = c(1,2))
plot(modelo_multiple)
```

## Aplicación de pruebas estadísticas para comparar los grupos de datos. En función  de los datos y el objetivo del estudio, aplicar pruebas de contraste de hipótesis,  correlaciones, regresiones, etc. Aplicar al menos tres métodos de análisis  diferentes. 

Aitor: Para hacerlo con el resto de atributos hay que pasarlo a numerico, haciendolo como tu (Victor) lo has hecho en el primer paso.

Luego haria logistic regression (como he puesto mas arriba)

Y por ultimo un contraste de hipotesis (miralo en tu pec de estadistica, creo que está hecho ahí)

```{r}
#Aitor:Hay que hacer lo que has hecho en el primer paso para convertir los atributos que se pueda a numerico y aádirlos a SibSp y Parch
require(corrplot)                                                                                                           
corrplot.mixed(corr = cor(df[,c("SibSp", "Parch")],
                          method = "pearson"))
```

# Representación de los resultados a partir de tablas y gráficas. 

# Resolución del problema. A partir de los resultados obtenidos, ¿cuáles son las  conclusiones? ¿Los resultados permiten responder al problema?

# Código: Hay que adjuntar el código, preferiblemente en R, con el que se ha realizado la  limpieza, análisis y representación de los datos. Si lo preferís, también podéis trabajar en  Python.  

Analisis de correlación de valores númericos
```{r}
#corrplot(cor(data[,6:8]), method = 'number')

```